zh-TW: 三輪車設計: 水平; 直立; 其他
vi: Thiết kế xe ba bánh: Xe đạp nằm; Thẳng đứng; Khác
ja: 三輪車設計: リカンベント; アップライト; その他
it: Design del triciclo: Reclinato; In piedi; Altro
fr: Conception du tricycle: Etendu; Vertical; Autre
pl: Konstrukcja roweru trójkołowego: Leżący; Prosto; Inne
hr-HR: Dizajn tricikla: Ležeći; Uspravni; Ostalo
fi: Kolmipyörän muotoilu: Makaava; Pystyasento; Muu
el: Σχέδιο τρίκυκλου: Ανακλινόμενος; Όρθιο; Άλλο
es: Diseño del triciclo: Reclinable; Vertical; Otros
tr: Üç tekerlekli bisiklet tasarımı: Yatar; Dik; Diğer
zh-CN: 三轮车设计: 卧式; 直立; 其他
sv: Design på trehjuling: Liggande; Upprätt; Övrigt
pt-BR: Design de triciclo: Reclinado; De pé; Outro
pt-PT: Design de triciclo: Reclinado; Reto; Outro
en: Tricycle design: Recumbent; Upright; Other
ru: Конструкция трехколесного велосипеда: Горизонтальный; Вертикальный; Другой
nl: Ontwerp driewieler: Liggend; Rechtop; Andere
hu: Tricikli kialakítása: Fekvő; Függőleges; Egyéb
lt-LT: Triračio dizainas: Gulimas; Sėdimas; Kita
de: Dreirad-Design: Liegend; Aufrecht; Sonstiges
da: Design af trehjulet cykel: Liggende; Oprejst; Andet
sk-SK: Dizajn trojkolky: Ovládaný ležmo; Vertikálny; Iné
ko: 세발자전거 디자인: 누운; 업라이트; 기타
cs: Design tříkolky: Ležící; Vertikální; Jiné
ro-RO: Design tricicletă: Scaun înclinat; Scaun vertical; Altele
bg-BG: Дизайн на триколка: Легнал; Изправен; Други
sl-SI: Dizajn tricikla: Ležeči; Pokončen; Drugo
th: การออกแบบรถสามล้อ: แบบนอนลง; ตั้งตรง; อื่นๆ
nb: Trehjulssykkeldesign: Liggende; Oppreist; Annet